【裁判字號】    95,上訴,1009
【裁判日期】    950630
【裁判案由】    違反槍砲彈藥刀械管制條例
【裁判全文】
臺灣高等法院臺中分院刑事判決        95年度上訴字第1009號
上  訴  人
即  被  告  甲○○
選任辯護人  張柏山律師
上列上訴人因違反槍砲彈藥刀械管制條例案件，不服臺灣彰化地
方法院94年度訴字第471號，中華民國95年2月24日第一審判決（
起訴案號：臺灣彰化地方法院檢察署93年度偵字第4765號），提
起上訴，本院判決如下：
    主  文
原判決關於甲○○部分撤銷。
甲○○共同未經許可，持有可發射子彈具有殺傷力之槍枝，處有
期徒刑壹年貳月，併科罰金新臺幣伍萬元，罰金如易服勞役，以
新臺幣玖佰元即銀元佰元折算壹日。
以仿ＢＥＲＥＴＴＡ廠Ｍ─九型玩具手槍換裝土造金屬槍管、滑
套之改造槍枝壹支（槍枝管制編號：0000000000號）
及九釐米制式子彈伍顆均沒收。
    事  實
一、甲○○明知未經中央主管機關內政部之許可，不得持有可發
    射子彈具有殺傷力之槍枝及子彈，竟於民國九十三年四月底
    某日，委託友人王世偉（業經臺灣彰化地方法院以九十三年
    度訴字第八九五號判處有期徒刑一年二月，併科罰金新台幣
    十二萬元，並經本院以九十三年度上訴字第一三九二號判決
    駁回王世偉上訴確定）代為購買可發射子彈具有殺傷力之槍
    枝及子彈，王世偉即基於與甲○○共同犯意，於九十三年五
    月四日二十二時三十分許，在彰化縣溪州鄉金冠峰電動玩具
    店內，以新臺幣（下同）二十五萬元之代價，向友人黃泰期
    （業經臺灣苗栗地方法院以九十三年度訴字第三０六號判處
    有期徒刑五年二月，併科罰金拾萬元確定）購入由不詳姓名
    之人以仿ＢＥＲＥＴＴＡ廠Ｍ─九型玩具手槍換裝土造金屬
    槍管、滑套改造而成，可擊發且具有殺傷力之改造槍枝一支
    （槍枝管制編號0000000000號）及九釐米制式子
    彈八顆，旋於當日二十三時許，立即前往彰化縣員林鎮○○
    路某公園內，轉交予甲○○。嗣甲○○於同年月五日，在彰
    化縣員林鎮○○○路邊試射子彈二發後，發覺該槍性能不如
    預期，即委託友人林俊南（業經判處有期徒刑一年，併科罰
    金三萬元，緩刑三年確定）持上開槍、彈至彰化縣溪州鄉○
    ○路六三號王世偉住處，將該把改造槍枝一支及剩餘之子彈
    六顆交予王世偉，欲請王世偉轉向黃泰期更換其他槍、彈，
    林俊南於同年月二十八日某時自甲○○處取得槍、彈後，即
    基於與甲○○共同犯意而持有之，迄同日十四時許，再至王
    世偉前揭住所轉交予王世偉，王世偉即將該等槍、彈順手置
    放於屋內，以備聯絡黃泰期換取槍、彈。迨至同日二十時許
    ，為警搜索上址查獲，並扣得前開改造槍枝一支及制式九釐
    米子彈六顆（因試射用去一顆，僅存五顆）。
二、案經中部地區巡防局苗栗機動查緝隊移送臺灣彰化地方法院
    檢察署檢察官偵查起訴。
    理  由
一、訊據上訴人即被告甲○○對其持有上開改造槍枝及制式子彈
    之犯罪事實均坦白承認，並有槍枝及子彈六顆扣案、通訊監
    察內容附卷可相佐證；又上開槍、彈經內政部警政署刑事警
    察局鑑定後，認：（一）送鑑改造九Ｏ手槍一枝（槍枝管制
    編號0000000000號），係以仿ＢＥＲＥＴＴＡ廠
    Ｍ─九型半自動九０玩具手槍換裝土造金屬槍管、滑套所製
    成之改造手槍，機械性能良好，可擊發適用子彈，具殺傷力
    ；（二）送鑑九釐米子彈六顆，均係制式子彈，皆可擊發，
    具殺傷力，亦有該局九十三年六月九日刑鑑字第Ｚ0000
    00000號鑑驗通知書在卷可參，核與被告前揭自白相符
    。本案事證已至臻明確，被告甲○○犯行至堪認定。
二、查被告甲○○行為後，槍砲彈藥刀械管制條例部分條文業於
    九十四年一月二十六日經總統以華總一義字第０九四０００
    一０一０一號令修正公布，依中央法規標準法第十三條之規
    定，應自公布日起算之第三日即同年月二十八日起發生效力
    。該條例經修正後，原第十一條之條文已經刪除，就被告未
    經許可持有可發射子彈具有殺傷力槍枝行為之處罰，條次改
    列於第八條第四項，其法定刑則提高為三年以上十年以下有
    期徒刑，併科新臺幣七百萬以下罰金；而修正前同條例第十
    一條第四項針對同一犯行之處罰，法定刑為一年以上七年以
    下有期徒刑，併科新臺幣七百萬元以下罰金，其條文修正前
    後之有期徒刑刑期長短已然有別，經比較新舊法結果，以舊
    法較有利於行為人，故依刑法第二條第一項但書規定，應適
    用最有利於被告之九十四年一月二十六日修正前同條例第十
    一條第四項之規定論處。核被告甲○○未經許可而持有可發
    射子彈具有殺傷力之槍枝及子彈，所為係違反九十四年一月
    二十六日修正前槍砲彈藥刀械管制條例第十一條第四項之未
    經許可持有可發射子彈具有殺傷力槍枝罪，及現行同條例第
    十二條第四項之未經許可持有子彈罪（此條文未經修正）。
    被告委託王世偉於九十三年五月四日代購槍、彈，迄王世偉
    於同日將槍、彈交予被告，此段期間二人具有共同持有之意
    思聯絡與行為分擔，是為共同正犯，又被告甲○○委託林俊
    南於九十三年五月二十八日將槍、彈交予王世偉，二人於此
    期間，有共同持有之犯意聯絡與行為分擔，皆為共同正犯（
    是被告甲○○本案持有槍、彈期間有單獨正犯及共同正犯，
    惟既係實質上一罪，本案判決主文仍應記載為共同持有。）
    ，被告同時持有改造槍枝及子彈之行為，係一行為觸犯二罪
    名，為想像競合犯，應依刑法第五十五條之規定，從一重之
    九十四年一月二十六日修正前槍砲彈藥刀械管制條例第十一
    條第四項之未經許可持有槍枝罪處斷；原審以被告犯罪事證
    明確，予以論罪科刑，固非無見，然查本案犯罪事實發生於
    九十三年間，原審判決事實文誤載為九十四 (判決第一頁倒
    數第五行），顯係誤載，又本案被告持有之槍枝、子彈屬違
    禁物，依刑法第三十八條第一項第一款規定應宣告沒收，縱
    有另案法院判決已就此宣告沒收亦同，原審法院就此等槍、
    彈未依法宣告沒收，自有違誤，被告上訴意旨請求從輕及宣
    告緩刑云云雖無可採，然原審判決既有如上瑕疵，即屬無可
    維持，應由本院就上訴部分予以撤銷改判，爰審酌槍枝、子
    彈均屬高度危險之物品，非經主管機關許可不得擅自持有，
    以維社會大眾安全，被告持有上開槍、彈，未繳交治安機關
    ，並曾試射，對於社會安定及人民安居樂業之期待均構成威
    脅，所生危害不容輕忽，並審酌其坦承犯行之犯後態度及持
    有槍、彈時間不長等一切情狀，量處如主文所示之刑，並就
    併科罰金部分諭知易服勞役之折算標準。被告花用二十餘萬
    元購持具殺傷力之槍枝、子彈，並當場試射，唯恐槍枝、子
    彈之性能不足，其危險性不容低估，是本案不宜緩刑，特此
    說明。
三、至扣案之可發射子彈具有殺傷力之改造槍枝（槍枝管制編號
    0000000000號）及制式子彈五顆（本為八顆，經
    被告試射二顆，扣案六顆，又經鑑定試射一顆），屬違禁物
    ，應依法宣告沒收，附此敘明。
據上論結，應依刑事訴訟法第三百六十九條第一項前段、第三百
六十四條、第二百九十九條第一項前段，九十四年一月二十六日
修正前槍砲彈藥刀械管制條例第十一條第四項，現行槍砲彈藥刀
械管制條例第十二條第四項，刑法第十一條前段、第二條第一項
但書、第二十八條、第五十五條、第四十二條第二項、第三十八
條第一項第一款，罰金罰鍰提高標準條例第二條，現行法規所定
貨幣單位折算新臺幣條例第二條，判決如主文。
本案經檢察官乙○○到庭執行職務。
中    華    民    國    95    年    6     月    30    日
                刑事第五庭  審判長法  官  袁  從  楨
                                  法  官  郭  同  奇
                                  法  官  姚  勳  昌
上列正本證明與原本無異。
如不服本判決應於收受送達後十日內向本院提出上訴書狀，其未
敘述上訴之理由者並得於提起上訴後十日內向本院補提理由書（
均須按他造當事人之人數附繕本）。
                                  書記官  洪  麗  華
中    華    民    國    95    年    6     月    30    日
附錄本判決論罪科刑法條：
修正前槍砲彈藥刀械管制條例第十一條第四項
未經許可，持有、寄藏或意圖販賣而陳列第一項所列槍砲者，處
一年以上七年以下有期徒刑，併科新臺幣七百萬元以下罰金。
槍砲彈藥刀械管制條例第十二條第四項：
未經許可，持有、寄藏或意圖販賣而陳列子彈者，處五年以下有
期徒刑，併科新臺幣三百萬元以下罰金。
                                                      Ｆ


司法院資訊處製作；財團法人民間司法改革基金會備份。
